# 有关非同一控制下合并报表

提问人：xuzhenm 时间：2017-12-18 12:37:23
如果不需要抵消收购前子公司实现的净利润，会不会导致利润表和资产负债表不平?例如我说的这个案例，收购前实现的净利润 336元，收购后实现的净利润是-1051元，那首先模拟权益法的时候： 借：长投 -1051 贷：投资收益 -1051，那我抵消投资收益的时候：借：投资收益 -1051 贷：未分配利润 -1051 但子公司到年末资产负债表中的未分配利润是-715？会不会导致合并资产负债表和利润表不平？

回答人：chenyiwei
不会不平衡的。差异部分即子公司的购买日留存收益余额已作为购买日可辨认净资产的一部分，与收购方的投资成本抵销了。

提问人：xuzhenm 时间：2017-12-19 11:01:45
陈版，您的意思是我投资收益直接按收购后的抵消就可以了？就不用考虑收购前实现的部分了？

回答人：chenyiwei
是。非同一控制下合并中，只有被收购方在合并日后的利润和现金流量才纳入收购方报表。